【裁判字號】    89,訴,536
【裁判日期】    891020
【裁判案由】    違反槍砲彈藥刀械管制條例
【裁判全文】
臺灣桃園地方法院刑事判決                          八十九年度訴字第五三六號
    公  訴  人  臺灣桃園地方法院檢察署檢察官
    被      告  甲 ○ ○
    輔  佐  人  乙○○○
    即被告之母
右列被告因違反槍砲彈藥刀械管制條例案件，經檢察官提起公訴（八十九年度偵字第
三０一七號），本院判決如左：
        主  文
甲○○未經許可，持有其他可發射金屬具有殺傷力之玩具空氣長槍，處有期徒刑柒月
，併科罰金新台幣參萬元，罰金部分如易服勞役，以銀元佰元（即新台幣玖佰元）
折算壹日。緩刑參年。扣案之玩具空氣長槍壹把（槍枝管制編號000000000
0號）、ＣＯ２鋼瓶陸瓶均沒收。
        事  實
一、甲○○（起訴書誤載為翁茂仟）於民國八十二年間，在台南市○○○路一六二巷
    之「泓倉玩具模型店」，以新台幣（下同）一萬元之價格（起訴書誤載為十萬元
    ），向不詳姓名、年籍、住所之人，購得具殺傷力之玩具空氣長槍一把及供上述
    槍枝發射使用之充氣ＣＯ２鋼瓶，並藏放於其所有自小客車行李箱內，而未經許
    可非法持有之。嗣於八十九年二月十八日零時四十分許，在桃園縣中壢市○○路
    與延平路口，為警臨檢查獲，並扣得具有殺傷力之玩具長槍一把，及供上述長槍
    發射使用之ＣＯ２鋼瓶六瓶。
二、案經桃園縣警察局中壢分局報請台灣桃園地方法院檢察署檢察官偵查起訴。
        理  由
一、訊據被告甲○○對於持有右揭玩具空氣長槍之犯罪事實坦承不諱，並有扣案之玩
    具空氣長槍一把（槍枝管制編號0000000000號）、充氣ＣＯ２鋼瓶六
    瓶在卷可憑，而上開扣案之玩具空氣長槍（槍枝管制編號0000000000
    號）經送內政部警政署刑事警察局鑑驗結果，認係玩具空氣長槍，以小型二氧化
    碳鋼瓶內之氣體為發射動力，機械性能良好，經實際試射，單位面積動能達三七
    ．三九焦耳／平方公分，而該局測試彈丸單位面積達二十焦耳／平方公分即足以
    穿入人體皮肉層，是上述玩具空氣長槍一枝，具有殺傷力，此有內政部警政署刑
    事警察局八十九年三月四日刑鑑字第二三五一四號鑑驗通知書一紙在卷可証。雖
    被告辯稱不知該玩具空氣長槍具有殺傷力，惟其於警訊中已供稱：知道對老鼠會
    有殺傷力等語；於偵查中供稱：用ＢＢ彈射擊老鼠，祇把大隻老鼠打昏，小隻老
    鼠才會死掉等語；於本院審理中亦供稱：因為怕小孩去玩，所以都放在車上等語
    ，難謂不知該玩具空氣長槍如改換以金屬鋼珠發射具有殺傷力；又不得因不知法
    律而免除刑事責任，刑法第十六條前段亦有明文，故被告所辯為事後卸責之詞，
    委不足採。是以本案事證明確，被告犯行堪以認定，應予依法論科。
二、按被告所持有之上開玩具空氣長槍，原係裝填塑膠質之ＢＢ彈，並無殺傷力，雖
    該槍管內側為金屬管，但槍身主要材質仍為塑膠，本係廠商製作為玩具，專供裝
    填塑膠質之ＢＢ彈擊發，以供玩樂之用，其既經取下ＢＢ彈，改換裝填小鋼珠，
    而經鑑定具有殺傷力，惟於多次擊發鋼珠，長久使用後，非無炸膛之可能，自與
    空氣槍是指利用壓縮空氣為動力，以擊發鉛彈始終均具殺傷力之槍枝有別，該玩
    具長槍應屬槍彈藥刀械管制條例第四條第一款之其他可發射金屬具有殺傷力之
    槍枝。核被告所為，係犯槍砲彈藥刀械管制條例第十一條第四項非法持有其他可
    發射金屬具有殺傷力之玩具空氣長槍罪。查被告持有該玩具空氣長槍，僅供裝填
    ＢＢ彈使用，並未裝填金屬鋼珠，故可知純係好玩，且未持以犯罪，本院認被告
    之犯罪情節尚屬輕微，雖宣告法定最低本刑猶嫌過重，犯罪情狀堪可憫恕，爰依
    刑法第五十九條之規定，減輕其刑。爰審酌被告犯罪之動機、目的、手段、品行
    、智識程度，未經許可持有玩具空氣長槍，對於社會治安及他人所生之危害，及
    被告犯罪態度等一切情狀，量處如主文所示之刑，罰金部分併諭知易服勞役之折
    算標準。末查，被告前未曾受有期徒刑以上刑之宣告，此有台灣桃園地方法院檢
    察署刑案資料查註紀錄表一紙在卷可憑，本院認其等經此論罪科刑之教訓，應知
    所警惕而無再犯之虞，所宣告之刑以暫不執行為適當，爰併宣告緩刑三年，以策
    自新。另被告並未持該玩具空氣長槍犯罪，對於治安或一般民眾之安寧生活影響
    尚屬有限，復參以保安處分係對受處分人將來之危險性所為之處置，以達教化與
    治療之目的，為刑罰之補充制度，要在維持行為責任之刑罰原則下，為強化其協
    助行為人在社會化之功能，以及改善行為人潛在之危險性格，故審酌被告經科處
    本案之徒刑後，當知所警惕，並斟酌被告行為之嚴重性、所表現之危險性，及對
    於被告未來行為之期待性相當，認被告前開犯行，尚無預防矯治其社會危險性之
    必要性，爰不依槍砲彈藥刀械管制條例第十九條第一項之規定，令入勞動場所強
    制工作。
三、扣案之具空氣長槍一把（槍枝管制編號0000000000號），係違禁物；
    另ＣＯ２鋼瓶六瓶，係屬於被告所有供犯本罪所用之物，爰依刑法第三十八條第
    一項第一、二款之規定，均併予宣告沒收。至本案另查扣之ＢＢ彈係屬塑膠材質
    ，亦非子彈，則與本案被告所涉犯行迨無關聯，故亦無庸諭知沒收。
據上論斷，應依刑事訴訟法第二百九十九條第一項前段，槍砲彈藥刀械管制條例第十
一條第四項，刑法第十一條前段、第五十九條、第四十二條第二項、第七十四條第一
款、第三十八條第一項第一款，現行法規所定貨幣折算新台幣條例第二條，罰金罰鍰
提高標準條例第二條，判決如主文。
本案經檢察官張春暉到庭執行職務。
中      華      民      國    八十九    年      十      月     二十     日
                                臺灣桃園地方法院刑事第二庭
                                      法  官   曾 正 耀
右正本證明與原本無異。
如不服本判決，應於判決送達後十日內向本院提出上訴狀( 應附繕本 )，上訴於
臺灣高等法院。
                                      書記官   蘇  萱
中        華        民        國   八十九   年   十   月    二十    日
附論罪科刑依據之法條：
槍砲彈藥刀械管制條例第十一條第四項：
未經許可，持有、寄藏或意圖販賣而陳列第一項所列槍砲者，處一年以上七年以下有
期徒刑，併科新台幣七百萬元以下罰金。


司法院資訊處製作；財團法人民間司法改革基金會備份。
